臺灣臺南地方法院民事裁定
111年度護字第183號
聲  請  人  臺南市政府社會局

法定代理人  陳榮枝
送達代收人  臺南市政府家庭暴力暨性侵害防治中心                              設同上0樓
相  對  人  林Ａ    姓名年籍詳附件
法定代理人  林Ｂ    姓名住所詳附件
上列當事人間聲請延長安置事件，本院裁定如下：
    主      文
准將相對人自民國一一一年九月四日起延長安置三個月。
聲請費用新臺幣壹仟元由相對人負擔。
    理      由
一、按兒童及少年有下列各款情形之一者，直轄市、縣（市）主
    管機關應予保護、安置或為其他處置；必要時得進行緊急安
    置：兒童及少年未受適當之養育或照顧。兒童及少年有立
    即接受醫療之必要，而未就醫。兒童及少年遭受遺棄、身
    心虐待、買賣、質押，被強迫或引誘從事不正當之行為或工
    作。兒童及少年遭受其他迫害，非立即安置難以有效保護
    。又直轄市、縣（市）主管機關依前條規定緊急安置時，應
    即通報當地地方法院及警察機關，並通知兒童及少年之父母
    、監護人。但其無父母、監護人或通知顯有困難時，得不通
    知之。緊急安置不得超過72小時，非72小時以上之安置不足
    以保護兒童及少年者，得聲請法院裁定繼續安置。繼續安置
    以3個月為限；必要時，得聲請法院裁定延長之，每次得聲
    請延長3個月。兒童及少年福利與權益保障法第56條第1項、
    第57條第1、2項分別定有明文。
二、本件聲請意旨略以：本案相對人業於民國111年6月1日起由
    聲請人緊急安置，並經鈞院裁定准予繼續安置至111年9月3
    日在案（111年度護字第124號）。經調查，釐清林Ｂ、楊Ｃ皆
    曾施虐相對人，以致相對人新舊傷勢雜陳，聲請人已協助相
    對人完成獨立告訴之聲請，現由善化分局調查當中。相對人
    係由林Ｂ單獨監護，現仍堅持與楊Ｃ同住，鑒於林Ｂ、楊Ｃ施虐
    相對人之情事，且親職教育尚未執行，亦無其他親友支持系
    統，考量林Ｂ、楊Ｃ之親職能力仍有提升之空間，尚不適宜擔
    任相對人之照顧責任。本府係為維護相對人兒少最佳利益益
    ，爰聲請准予延長安置相對人3個月，自111年9月4日至111
    年12月3日止等語。
三、經查，聲請人主張之上開事實，業據其提出臺南市政府家庭
    暴力暨性侵害防治中心兒童及少年保護案件安置評估報告表
    為證，並經本院調閱111年度護字第124號繼續安置案卷核閱
    綦詳，參諸前開評估報告表略以：「…評估分析：㈠親職功
    能：1.發展階段：案主有明顯之語言發展遲緩情形，即便知
    悉案主發音不清，直至案主接受安置前，案母未曾積極陪同
    案主接受早療，足見案母仍未意識到案主語言發展遲緩之嚴
    重性。2.照顧需求：案母因任職超商大夜班工作，故案母慣
    於日間時段睡眠，案主因年幼，希望案母陪同其遊玩，案母
    因睡眠時間遭案主打擾，因而對案主施虐，以腳踩踏案主、
    將案主重摔落於地上，評估案母情緒控管能力不佳，未意識
    到案主有親子相處之需求。3.親密關係：過往案母同居人有
    數次施暴於案主、案母之通報紀錄，其中包含案母同居人曾
    與案母發生肢體衝突，教唆案主持刀交予案母同居人之情事
    ，該次衝突由本中心協助庇護案母、案主，接受庇護後，案
    母後續仍私自聯繫案母同居人，並自行決定結束庇護，與案
    主一同返回案母同居人住處，評估案母將自身親密關係需求
    之優先度置於自身安全及案主安全之上，未曾意識到與案母
    同居人同住之危險性，至今仍堅持與案母同居人同居。4.經
    濟能力：案母於110年11月中旬開始任職善化全家便利商店
    之工作，薪資約3萬元，可支應照應案主開銷。㈡改變狀況：
    無。㈢支持系統：1.正式系統：⑴台南市政府家庭暴力暨性侵
    害防治中心，提供家庭重整處遇。⑵財團法人嘉義市私立修
    緣育幼院，提供案主生活照顧。2.非正式系統：案母同居人
    ，提供案母穩定住所。㈣法定代理人對於本次延長安置之回
    應：案母希冀案主盡速返家，但對於後續照顧案主，未有明
    確計畫。處遇計畫：㈠延長安置三個月，111年9月4日至111
    年12月3日。㈡函文屏東縣政府社會處，評估案外祖父、案阿
    姨之住所情形、經濟狀況、照顧意願、親職能力，評估親屬
    安置之適切性。㈢社工將依職權協助案主聲請通常保護令，
    並勾選加害人處遇計畫之親職教育輔導項目，以期提升案母
    、案母同居人之親職功能」等語，是本件聲請核與前揭法條
    規定並無不合，應予准許。
四、依家事事件法第97條，非訟事件法第21條第2項、第24條第1
    項，民事訴訟法第78條，裁定如主文。
中　　華　　民　　國　　111 　年　　9 　　月　　29　　日
                   家事法庭法　官　許嘉容
以上正本係照原本作成。　　　　　　　　
如不服本裁定，應於送達後10日內向本院提出抗告狀，並繳納抗
告費新臺幣1,000元。
中　　華　　民　　國　　111 　年　　9 　　月　　29　　日
                            書記官  李雅涵